最高法院刑事判決　　　　　　　　　　　　　　　八十八年度台上字第二二○九號
　　上　訴　人　甲○○
　　選任辯護人　方正彬律師
　　上　訴　人　乙○○
右上訴人等因違反麻醉藥品管理條例案件，不服臺灣高等法院中華民國八十六年九月
九日第二審更審判決 (八十六年度上更(一)字第三四四號，起訴案號：臺灣臺北地方法
院檢察署八十四年度偵字第八七九二號) ，提起上訴，本院判決如左：
    主  文
上訴駁回。
    理  由
按刑事訴訟法第三百七十七條規定，上訴於第三審法院，非以判決違背法令為理由，
不得為之。是提起第三審上訴，應以原判決違背法令為理由，係屬法定要件。如果上
訴理由狀並未依據卷內訴訟資料，具體指摘原判決不適用何種法則或如何適用不當，
或所指摘原判決違法情事，顯與法律規定得為第三審上訴理由之違法情形，不相適合
時，均應認其上訴為違背法律上之程式，予以駁回。本件上訴人甲○○上訴意旨略稱
：(一)甲○○於警訊自承有吸用安非他命習慣，平均一天四至五次等語，可見其吸用量
非少，扣案之安非他命應係吸用所剩。原判決未調查其購入之數量扣除吸用量後，是
否與扣案之數量相符，自有未盡職權調查之違法。(二)甲○○固於警訊自白販賣安非他
命，但偵查中供稱：「那是警察教我這樣說的」，則其警訊中所為之自白顯非出於自
由意思。(三)甲○○所稱綽號「小吳」、「小高」及「阿開」等人，是否確有其人，不
無疑問。況本件未扣得帳冊、電子秤及塑膠帶等販賣工具，亦未說明每包重量若干，
足證其自白具有瑕疵。(四)共同被告邱創德經第一審判決後即放棄上訴，入監執行，此
後即未再與甲○○聯繫，其於警訊及偵查中亦未言及甲○○有販賣之事，原判決竟認
其於原審所供係事後勾串之詞，顯與卷內資料不符。(五)扣案之安非他命為二包，重量
一四‧一六公克，並未分裝，故甲○○於警訊所稱分裝為小包云云，即非事實。況甲
○○未言及一小包重量若干，與購入之重量比較，有無利益可圖，營利金額若干，原
審均未查明。(六)甲○○已於警訊供明任職健策精密工業公司業務主任，有正當職業及
固定收入，原判決竟認定甲○○並無工作又無收入，顯屬無據云云。上訴人乙○○上
訴意旨略稱：(一)乙○○之配偶邱創德於警訊中遭受刑求，其供述非出於自由意思；而
乙○○於警訊時，亦遭到非法搜身。(二)販賣毒品必有買賣雙方，原審未查證綽號「阿
彬」及「雞卵」者之真實身分，即遽行判決，實屬牽強。(三)邱創德毒癮發作時，經常
對乙○○施暴及辱罵，更脅迫離婚。而乙○○並不吸毒，且努力幫助邱創德戒毒，何
來販毒，更非共同正犯云云。
惟查原審撤銷第一審關於上訴人甲○○、乙○○非法販賣化學合成麻醉藥品部分之不
當判決，改判仍論處其等非法販賣化學合成麻醉藥品罪刑，已敘明所憑之證據及認定
之理由；而認定事實與證據取捨，乃事實審法院之職權，苟其證據之取捨及事實之認
定，不違背經驗法則與論理法則，即不容任意指摘為違法，而執為上訴第三審之理由
。原判決依卷證資料，認定甲○○基於意圖營利之概括犯意，自民國八十四年二月間
至同年四月中旬，向邱創德 (業經判刑確定) 購買化學合成麻醉藥品安非他命，分裝
為小包後，在其住處以每小包新臺幣 (下同) 二千元或三千元，先後非法販賣予綽號
「小吳」、「小高」及「阿開」等人，從中賺取差價。又乙○○與其夫邱創德共同基
於營利之概括犯意，自八十三年九月至八十四年四月中旬，由邱創德向綽號「小朱」
等販入安非他命，再分裝成小包，並指使乙○○出面，在臺北縣新店市○○街八十九
號五樓之三，先後多次非法販賣予綽號「阿彬」及「雞卵」者，每次約五千元至一萬
元，從中賺取差價等情。已敘明上開事實，業據甲○○、乙○○分別於警訊及檢察官
初訊時自白不諱，核與共同被告邱創德於警訊及偵查中之供述相符；而甲○○、乙○
○於原審均陳明其等於警訊中之自白係出於自由意思，警方並未非法取供。復有警方
在甲○○住處查獲之安非他命二包 (淨重一四‧一六公克，包裝重○‧五五公克）及
供分裝用之夾鏈帶十五個，在乙○○住處查獲之安非他命十九包 (淨重四○‧六○公
克，包裝重二‧○四公克) 、供分裝用之夾鏈帶二包及電子秤一個扣案可證。該扣案
之安非他命經鑑定結果，確屬甲基安非他命無訛，亦有檢驗通知書足稽。並說明甲○
○並無工作收入，本身又吸用安非他命，而販賣安非他命有極大風險，其販入安非他
命後，分裝為小包轉售他人，以賺取差價，供自己吸用安非他命之需，自有營利之意
圖。又共同被告邱創德於偵查中供明販賣安非他命是有點賺頭，扣案之電子秤係分裝
安非他命之用，且邱創德亦無正當職業，乙○○與其共同非法販賣安非他命，意在營
利，以供邱創德吸用安非他命。因認甲○○、乙○○之犯行，事證明確，為其所憑之
證據及認定之理由。復以甲○○、乙○○所辯未非法販賣安非他命云云；共同被告邱
創德在原審附和其等之辯解，而翻異其於警訊及偵查中之供述，均不足採，已於理由
內詳加敘明及指駁。經核所為論敘，均與卷內證據資料相符，從形式上觀察，並無認
定事實不依證據，或有何採證違背經驗法則、論理法則等違法情形存在。按刑事訴訟
法第三百七十九條第十款所稱應調查之證據，係指與待證事實有重要關係，在客觀上
有調查之必要者而言。本件原判決依憑甲○○、乙○○在警訊及檢察官初訊時之自白
、共同被告邱創德所為與其等自白相符之供述、及扣案之安非他命等補強證據，為本
件判斷之基礎，事實已臻明確，足資為論罪科刑之依據。至於向甲○○、乙○○購買
安非他命之人，雖僅知綽號，而無法知悉其真實姓名年籍；或甲○○販入安非他命之
數量及其自身吸用之數量若干，均與非法販賣安非他命之認定無所關聯，即欠缺調查
之必要性。又販賣毒品，不以販入之後復行賣出為要件，如以營利之意思販入或賣出
，有一於此，犯罪即屬完成，縱以原價或低於原價讓與他人，仍屬販賣行為。原判決
既已說明甲○○、乙○○販賣安非他命，係基於意圖營利之理由，雖未認定有無得利
或得利之金額若干，仍於本罪之成立不生影響，均與應於審判期日調查之證據而未予
調查之違法情形，不相適合。復查甲○○、乙○○在警訊中之自白均係出於自由意思
，警方並無非法取供之情事，原判決理由內已加以說明；且原審於審判期日，審判長
提示警訊筆錄，問甲○○、乙○○有何意見，其等亦稱：「沒有」 (見原審更(一)卷第
八○頁) ，亦無任何刑求之抗辯。另周梅英於原審未主張邱創德在警局遭到刑求，即
邱創德亦未曾為此項抗辯。而本院為法律審，甲○○、乙○○上訴意旨漫言其等警訊
之自白非出於自由意思，或稱邱創德於警局遭到刑求云云，自非依據卷內資料執為指
摘之合法上訴理由。又邱創德於原審供稱安非他命係寄放在甲○○處，給他沒有拿錢
等語（見原審更(一)卷第四五頁)， 與其在警訊及偵查中所供者不符，但原判決摒棄其
於原審之供述不予採納，亦已敘明理由，核屬事實審採證認事職權之適法行使，不得
任意指為違法。至原判決說明甲○○販賣安非他命具有營利之意圖，係以販賣安非他
命有極大風險，其販入後分裝為小包轉售他人，旨在賺取差價，供自己吸用安非他命
之需，為主要論據。雖原判決另謂甲○○並無工作收入，與甲○○在警訊所稱其任職
健策精密工業公司業務主任乙節，不相一致，惟其所供不論是否屬實，並不影響原判
決之上開論敘，殊難單憑執此而為第三審上訴之適法理由。而關於甲○○上訴意旨其
餘所稱警方未扣得販賣用之帳冊等物，安非他命並未分裝云云；乙○○上訴意旨其餘
所稱未與邱創德共同販毒云云，徒憑己見就原判決已說明之事項，或屬原審採證認事
職權之適法行使，或無關犯罪成立之爭執，任意指摘，均與法律規定得為第三審上訴
理由之違法情形，不相適合。其上訴違背法律上之程式，應予駁回。
據上論結，應依刑事訴訟法第三百九十五條前段，判決如主文。
中      華      民      國    八十八    年      四      月    二十九    日
                              最高法院刑事第十一庭
                                  審判長法官  楊  文  翰
                                        法官  陳  正  庸
                                        法官  陳  世  雄
                                        法官  張  淳  淙
                                        法官  楊  商  江
      右正本證明與原本無異
                                              書  記  官
中      華      民      國    八十八    年      五      月      三      日
